最高法院刑事判決　　　　　　　　　　111年度台上字第557號
上　訴　人　李淑靜
 
 
上列上訴人因違反毒品危害防制條例案件，不服臺灣高等法院中
華民國110年8月31日第二審判決（110年度上訴字第835號，起訴
案號：臺灣新北地方檢察署108 年度偵字第24956、27740號），
提起上訴，本院判決如下：
    主  文
上訴駁回。
    理  由
一、按刑事訴訟法第377 條規定，上訴於第三審法院，非以判決
    違背法令為理由，不得為之。是提起第三審上訴，應以原判
    決違背法令為理由，係屬法定要件。如果上訴理由書狀並未
    依據卷內訴訟資料，具體指摘原判決不適用何種法則或如何
    適用不當，或所指摘原判決違法情事，顯與法律規定得為第
    三審上訴理由之違法情形，不相適合時，均應認其上訴為違
    背法律上之程式，予以駁回。
二、本件原審審理結果，認為上訴人李淑靜有如原判決事實欄（
    下稱事實欄）一所載違反（修正前）毒品危害防制條例各犯
    行明確，因而撤銷第一審之科刑判決，改判仍分別論處上訴
    人犯販賣第二級毒品共2 罪刑。已詳敘其調查、取捨證據之
    結果及憑以認定犯罪事實之心證理由。並就上訴人否認前述
    犯行之供詞及所辯各語認非可採，予以論述及指駁。
三、原判決認定上訴人上開犯行，係綜合上訴人之部分供述、證
    人李財福、戴文彬（以上2 人均為購毒者）之證述及卷附相
    關證據資料，而為論斷。並依調查證據所得之直接、間接證
    據為合理推論，相互勾稽，說明上訴人如何具備營利意圖，
    分別基於販賣第二級毒品之犯意，先後販賣如事實欄一之㈠
    、㈡所示甲基安非他命予李財福、戴文彬之論據。針對：
    李財福於檢察官訊問時具結證述以暗語聯絡上訴人購買事實
    欄一之㈠所示甲基安非他命，暨偕同友人到場交款、取毒各
    情，如何與原判決附表（下稱附表）編號1 相關通訊內容所
    示聯繫經過，及上訴人於檢察官訊問時供承李財福與其通訊
    聯繫洽購甲基安非他命，因而向之收取事實欄一之㈠所示款
    項並交付毒品各情相符；戴文彬於檢察官訊問時及第一審
    具結證述以暗語聯絡上訴人購買事實欄一之㈡所示甲基安非
    他命，並依約見面交款、取毒等經過，如何與附表編號2 通
    訊內容所示聯繫情形相合，亦與上訴人於檢察官訊問時基於
    自由意思坦認通話中所言「兩張半」指新臺幣（下同）2500
    元，係戴文彬約定向其購買（甲基）安非他命之價金，當天
    有依約見面各情無違；詳為論述。且與相關事證綜合為整體
    判斷，如何已足擔保李財福（事實欄一之㈠部分）、戴文彬
    （事實欄一之㈡部分）所述上訴人販賣各情（實質證據），
    並非虛構，載敘理由及所憑。所為論列說明，與卷證資料悉
    無不合，且與毒品交易聯絡內容常依買賣雙方習慣進行而隱
    諱避談具體細節，以免遭查緝之常情無違，無悖乎經驗法則
    與論理法則。並非僅以購毒者所為不利證述或單憑通訊監察
    錄音譯文內容為其認定營利意圖或販賣犯行之唯一證據。稽
    之案內資料，附表所示通訊監察錄音內容係依臺灣新北地方
    法院核發之通訊監察書執行通訊監察之結果，且據上訴人於
    第一審基於自由意思坦認分別以附表編號1、2所示通訊內容
    與李財福、戴文彬聯繫毒品交易事宜，並陳明對於前述通訊
    監察書暨電話附表、通訊監察錄音譯文內容沒有意見，曾使
    用0000000000號行動電話與李財福、戴文彬聯絡各情無誤。
    上訴意旨就同一事項，持不同見解任意爭執，泛言本案是否
    合法監聽，強烈可疑，原判決以毫無證據能力之通訊監察錄
    音譯文為憑，證明力過低，且其未交付任何毒品予李財福，
    所持用之0000000000號行動電話於事實欄一之㈡案發當日亦
    無任何通聯紀錄，而為指摘，並非適法之第三審上訴理由。
四、原判決關於事實欄一之㈠部分業記明援引李財福所述其友人
    「大胖」欲購毒，當天協同該友人到場交款取毒，且其收取
    上訴人交付之毒品後，業將之轉予友人各情。是不論李財福
    到案後採驗尿液之結果為何，均無足影響該判決結果。又行
    為人之住、居所，並非定刑事案件管轄之唯一事由，自不能
    因其拘票由非住、居所地之其他犯罪地所在管轄法院核發，
    即謂係遭刑事訴追機關栽贓。上訴意旨從中擷取部分事證內
    容，任意為有利自己之主張，泛言李財福案發後驗尿結果，
    並無毒品反應，且其始終居住基隆市暖暖街，竟由臺灣新北
    地方法院核發拘票前來基隆拘捕，明顯栽贓抹黑，指摘原判
    決違法，亦非上訴第三審之合法理由。再案內並無因上訴人
    供出毒品來源，因而查獲其他正犯或共犯之事證，原判決未
    適用毒品危害防制條例第17條第1 項之規定減輕，並無違誤
    。上訴意旨未根據卷證資料具體指摘原判決如何違背法令，
    徒以其偵訊時已供出毒品來源為綽號「阿猴」之人，指摘原
    判決違法，並非合法上訴第三審之理由。
五、綜合前旨及其他上訴意旨仍置原判決所為明白論斷於不顧，
    而持已為原判決指駁之陳詞再事爭辯，或對於事實審法院職
    權行使，徒以自己之說詞，任意指為違法，要與法律規定得
    為第三審上訴理由之違法情形，不相適合。本件上訴違背法
    律上程式，應予駁回。
據上論結，應依刑事訴訟法第395條前段，判決如主文。
中    華    民    國   111    年    2     月    16    日
                  刑事第六庭審判長法  官  許  錦  印  
                                  法  官  何  信  慶  
                                  法  官  劉  興  浪  
                                  法  官  高  玉  舜  
                                  法  官  朱  瑞  娟  
本件正本證明與原本無異
                                  書記官
中    華    民    國   111    年    2     月    22    日